臺灣高等法院高雄分院刑事附帶民事訴訟判決
原　　　告　丙○○
　　　　　　甲　○
共　　　同
訴訟代理人　楊瀚濤　律師
　　　　　　邱佩芳　律師
　　　　　　賴玉山　律師
被　　　告　乙○○
上列被告因誹謗案件（本院93年度上易字第579 號），經原告提
起附帶民事訴訟，請求損害賠償，本院判決如下：
    主  文
被告應給付原告甲○新台幣壹拾伍萬元；給付原告丙○○新台幣
壹拾萬元。
原告其餘之訴及假執行之聲請均駁回。
    事實及理由
一、原告起訴主張：被告係任職於海軍後勤指揮部旗津鐵工廠之
    技術員，與原告二人係同事關係，被告因職務上細故，與原
    告等發生若干爭執，遂心萌不滿，詎明知原告丙○○為有夫
    之婦，竟意圖散布於眾，出於妨害原告等名譽之故意，於民
    國92年9 月10日上午11時42分至45分許，以行動電話000000
    0000號門號（使用手機序號為IMEI:000000000000000）連續
    傳送：「根據徵信社的查證，甲○和丙○○倆人經常相約到
    汽車旅館發生婚外情，你對此事有何看法？」之不實內容簡
    訊到前開廠區其他同事之莊政憲等人所使用之手機，足以毀
    損原告甲○、丙○○之名譽，為此爰依侵權行為之法律關係
    ，除請求命被告應各給付原告100 萬元之慰撫金外，並命被
    告應於其任職處所公開發表「本人乙○○日前發送有關甲○
    與程維修婚外情之簡訊內容，係屬憑空捏造之不實指控，因
    此造成
    當事人及其家庭之諸多困擾，本人實深感抱歉」等道歉啟事
    ，並陳明願供擔保為假執行宣告。
二、被告則以：原告主張之事實，並非真實，其無誹謗原告等2
    人之行為，自無賠償責任等語，資為抗辯。求為判決駁回原
    告之訴。
三、附帶民事訴訟之判決，應以刑事訴訟判決所認定之事實為據
    ，刑事訴訟法第500 條前段定有明文。本件原告主張被告之
    事實，業據本院93年度上易字第579 號刑事判決依誹謗罪判
    處拘役伍拾日確定在案，有該判決在卷可稽，則原告主張之
    事實，堪認真實。
四、按人格權受侵害時，得請求除去其侵害；受有侵害之虞時，
    得請求防止之。前項情形，以法律有特別規定者為限，得請
    求損害賠償或慰撫金；不法侵害他人之名譽者，被害人雖非
    財產上損害，亦得請求賠償相當之金額。其名譽被侵害者，
    並得請求回復名譽之適當處分，民法第18條、第195 條分別
    定有明文。被告既侵害原告等之名譽權，則原告等依民法第
    184 條第1 項前段規定請求被告給付相當金額之慰撫金即屬
    有據。茲所應審酌者為原告所得請求之金額及是否有必要命
    被告在其任所公開發表道歉啟事。按慰撫金之賠償須以人格
    權遭遇侵害，使精神上受有痛苦為必要，其核給之標準固與
    財產上損害之計算不同，然非不可斟酌雙方身分、資力與加
    害程度，及其他各種情形核定相當之數額，此有最高法院51
    年台上223 號民事判例可資參照。本件原告甲○係中正理工
    學院畢業，目前為中校科長，月薪約72 ,000 元，名下無不
    動產，原告程維修係高中畢業，名下有一筆不動產，月薪37
    ,000 元 ，被告係高中畢業，有存款及不動產一棟等情業據
    原告及被告等各陳明在卷，並互為不爭執之事實，堪信為真
    實。本院審酌上情，及被告係雖係以發簡訊之方式侵害原告
    等人之名譽，惟所發簡訊僅11通，對原告等所造成之損害並
    非廣泛，原告程維修於警訊時表示欲和解之金額為10萬元等
    情，認原告甲○之請求以15萬元；原告程維修之請求以10萬
    元為適當，原告等各請求賠償100 萬元尚屬過高。再者，如
    上所述，被告係以發簡訊方式誹謗原告，且僅係11通，並非
    對在原告等任職單位之所有人員發簡訊，如命被告在所任職
    處所公開發表道歉，適足以使大多數不特定人知悉上情，反
    而對原告等造成更大之傷害，因此本院認原告等請求命被告
    在其任職處所公開道歉部顯然過當，核無必要，不應准許。
五、從而，原告程維修本於侵權行為法律關係，請求被告給付之
    金額，在10萬元；原告甲○所得請求給付之金額在15萬元之
    範圍內，為有理由，應予准許；至逾此範圍之請求，並無理
    由，應予駁回。
六、本判決被告上訴之利益未逾150 萬元，一經本院宣示判決即
    告確定，原告就勝訴部分亦不得上訴，因此命給付部分已確
    定無聲請強制執行之必要，因此原告就勝訴部分請求宣告假
    執行，核無必要；至原告敗訴部分，其假執行之聲請，亦失
    所依據，故原告聲請宣告假執行部分，均無理由，應予駁回
    。
七、據上論結：本件原告之訴為一部有理由，一部無理由，依刑
    事訴訟法第502 條第1 項、第2 項，判決如主文。
中　　華　　民　　國　　94　　年　　5 　　月　　18　　日
                  刑事第四庭    審判長法  官 蕭權閔
                                      法  官 陳吉雄
                                      法  官 李嘉興
以上正本證明與原本無異。
原告如不服本判決應於收受本判決後10日內向本院提出上訴書狀
，其未敘述上訴理由者，並得於提起上訴後10日內向本院補提理
由書狀（均須按他造當事人之人數附繕本）「切勿逕送上級法院
」。
被告不得上訴。
中　　華　　民　　國　　94　　年　　5 　　月　　18　　日
　　　　　　　　　　　　　　　　　　　書記官 劉博文
